【裁判字號】    97,聲,327
【裁判日期】    970903
【裁判案由】    聲明異議
【裁判全文】
臺灣高等法院民事裁定                   97年度聲字第327號
異  議  人  乙○○
上列抗告人因與相對人甲○○間就書記官於民國97年8月14日所
為之處分書聲明異議，本院裁定如下：
    主  文
異議駁回。
    理  由
一、按民事訴訟法第466條第1項規定，對於財產權訴訟之第二審
    判決，如因上訴所得受之利益不逾新台幣（下同）100萬元
    者，不得上訴。此項數額，司法院得因情勢需要，以命令減
    至50萬元，或增至150萬元，同條第3項定有明文。茲依司法
    院（91）院台廳民一字第03075號函：已將民事訴訟法第466
    條第1項所定上訴三審之利益額數，提高為150萬元，並訂於
    民國91年2月8日起實施。又對於不得上訴之判決而上訴者，
    原第二審法院應以裁定駁回之，同法第481條、第442條第1
    項定有明文。
二、經查，本件相對人起訴主張門牌號碼為台北縣蘆洲市○○○
    道212號1樓之房屋（下稱系爭房屋），已於96年8月9日過戶
    完成，兩造曾協議暫時借置異議人私人物品自96年8月10日
    至96年10月27日止，異議人並同意借置系爭房屋內之物品於
    96年10月28日搬遷完畢，詎迄今異議人仍未搬遷，而請求異
    議人自系爭房屋遷讓，並返還相對人（見台灣台北地方法院
    96年度訴字第2384號卷〈下稱原法院卷〉第2、3頁之起訴狀
    --影本附於本院聲字卷第2、3頁）。且觀之系爭不動產買賣
    契約書（見本院97年度上國字第18號卷〈下稱本院上國字卷
    〉第82、83頁之契約書--影本附於本院聲字卷第4、5頁）所
    示，買賣價款總額1,800萬元係包含土地、建物及停車位。
    而本件相對人僅請求異議人將系爭房屋返還，則訴訟標的價
    額僅計算系爭房屋之價額；又系爭不動產買賣契約書就土地
    、建物及停車位未分別標示價額，依臺北縣政府稅捐稽徵處
    房屋稅籍證明書所載（見原法院卷第5頁之證明書--影本附
    於本院聲字卷第6頁），系爭房屋現值為60萬9,600元，原法
    院為此認定，是相對人依此計算訴訟標的價額，而繳納第一
    審裁判費6,610元（見原法院卷首頁之繳納收據--影本附於
    本院聲字卷第7頁），並無不合。又異議人提起上訴時，於
    上訴及理由狀記載本件訴訟標的為60萬元（見本院上國卷第
    4頁之上訴及理由狀--影本附於本院聲字卷第8頁），僅繳納
    第二審裁判費9,750元，（見本院上國卷第6頁之繳納收據--
    影本附於本院聲字卷第9頁），而本院認定本件訴訟標的價
    額為60萬9,600元，應繳納第二審裁判費9,915元，異議人嗣
    再補繳165元（見本院上國卷第50頁之繳納收據--影本附於
    本院聲字卷第10、11頁），且異議人於本院審理期間均未對
    訴訟標的價額表示異議，足見異議人亦認定本件訴訟標的價
    額為60萬9,600元。則異議人因上訴所得受之利益未逾150萬
    元，自在不得上訴之列。是本院97年8月5日宣判之97年度上
    易字168號民事判決末頁記載異議人得上訴，顯為誤載，書
    記官乃製作處分書更正為：「本件不得上訴」，自屬依法有
    據。異議人對書記官之上開處分為異議，為無理由，應予駁
    回，爰裁定如主文。
中    華    民    國    97    年    9     月    3     日
                  民事第七庭
                      審判長法  官  鄭三源
                            法  官  邱  琦
                            法  官  王聖惠
正本係照原本作成。
如不服本裁定，應於收受送達後10日內向本院提出抗告狀，並應
繳納抗告費新台幣１千元。
中    華    民    國    97    年    9     月    5     日
                            書記官  陳樂觀


司法院資訊處製作；財團法人民間司法改革基金會備份。
